【裁判字號】    97,審訴,471
【裁判日期】    970331
【裁判案由】    毒品危害防制條例
【裁判全文】
臺灣高雄地方法院刑事判決             97年度審訴字第471號
公  訴  人  臺灣高雄地方法院檢察署檢察官
被      告  甲○○
指定辯護人  本院公設辯護人黃文德
上列被告因毒品危害防制條例案件，經檢察官提起公訴（96年度
毒偵字第10209 號），本院合議庭裁定由受命法官獨任依協商程
序審理，判決如下：
    主  文
甲○○施用第一級毒品，累犯，處有期徒刑拾月。
    事實及理由
一、本件犯罪事實及證據，除犯罪事實「甲○○前因違反毒品危
    害防制條例案件，經臺灣高雄地方法院以92年度毒聲字第51
    8 號裁定令入戒治處所施以強制戒治，於民國93年1 月9 日
    出所，而於93年4 月6 日強制戒治期滿；復因違反毒品危害
    防制條例案件，經臺灣高雄地方法院於95年1 月5 日以94年
    度訴字第3375號判決應執行有期徒刑9 月確定，而於96年2
    月1 日徒刑執行完畢出監」更正為「甲○○前因施用毒品案
    件，經本院以87年度毒聲字第525 號裁定送觀察、勒戒後，
    認有繼續施用毒品傾向，而由本院以87年度毒聲字第1137號
    裁定令入戒治處所施以強制戒治，嗣經本院以87年度毒聲字
    第3786號裁定停止戒治，復經本院以88年度毒聲字第3811號
    裁定撤銷停止戒治，於民國89年9 月26日強制戒治執行完畢
    釋放出戒治處所。嗣其於前開強制戒治執行完畢釋放後5 年
    內，再犯施用毒品案件，經本院以94年度訴字第3375號判決
    ，判處有期徒刑8 月、3 月，應執行有期徒刑9 月確定，於
    96年1 月31日執行完畢」；證據部分補充「被告甲○○於本
    院審理中之自白」外，餘均引用檢察官起訴書之記載，如附
    件。
二、本件被告業已認罪，並經辯護人協助下與檢察官於審判外達
    成協商之合意，渠等合意內容為：被告願受科刑範圍如主文
    所載。經核被告所為，係犯毒品危害防制條例第10條第1 項
    之施用第一級毒品罪，且上開協商合意內容，並無刑事訴訟
    法第455 條之4 第1 項所列不得認罪協商之情形，本件既經
    檢察官聲請改依協商程序而為判決，本院爰不經言詞辯論，
    於協商合意範圍內為協商判決。
三、應適用之法條：刑事訴訟法第455 條之4 第2 項、第455 條
    之8 、第454 條第2 項，毒品危害防制條例第10條第1 項，
    刑法第11條前段、第47條第1 項。
四、本判決除有刑事訴訟法第455 條之4 第1 項第1 款、第2 款
    、第4 款、第6 款、第7 款所定情形之一，或違反同條第2
    項規定者外，不得上訴。
本案經檢察官鄭益雄到庭執行職務。
中    華    民    國    97    年    3     月    31    日
                  刑事第七庭    法  官  陳君杰
以上正本證明與原本無異。
如不服本判決，應於判決送達後10日內，向本院提出上訴狀。
中    華    民    國    97    年    3     月    31    日
                                書記官  李承悌
附錄本判決論罪科刑法條全文：
毒品危害防制條例第10條第1項
施用第一級毒品者，處6 月以上5 年以下有期徒刑。
附件：
臺灣高雄地方法院檢察署檢察官起訴書
                                   96年度毒偵字第10209號
    被      告  甲○○  男  39歲（民國○○年○○月○日生）
                        住高雄縣鳳山市○○路108巷7號
                        國民身分證統一編號：Ｚ000000000號
上列被告因違反毒品危害防制條例案件，業經偵查終結，認應提
起公訴，茲將犯罪事實及證據並所犯法條分敘如下：
        犯  罪  事  實
一、甲○○前因違反毒品危害防制條例案件，經臺灣高雄地方法
    院以92年度毒聲字第518號裁定令入戒治處所施以強制戒治
    ，於民國93年1月9日出所，而於93年4月6日強制戒治期滿；
    復因違反毒品危害防制條例案件，經臺灣高雄地方法院於95
    年1月5日以94年度訴字第3375號判決應執行有期徒刑9月確
    定，而於96年2月1日徒刑執行完畢出監。詎甲○○猶不知悔
    改，於強制戒治執行完畢釋放五年內，復基於施用第一級毒
    品海洛因之犯意，於民國96年10月14日，在高雄市中正體育
    場以將海洛因摻入香菸後再點火吸食之方式施用第一級毒品
    海洛因，嗣於96年10月15日18時30分許在高雄市○○○路
    300 號前，因行跡可疑為警盤查，經其同意採集尿液送驗結
    果呈嗎啡、可待因陽性反應，始悉上情。
二、案經高雄市政府警察局苓雅分局報告偵辦。
        證  據  並  所  犯  法  條
一、證據清單與待證事實：
 ┌──┬───────────┬────────────┐
 │編號│    證  據  方  法    │     待  證  事  實     │
 ├──┼───────────┼────────────┤
 │ (一) │被告甲○○於警詢及偵訊│被告於上揭時、地施用第一│
 │    │中之自白。            │級毒品海洛因之事實。    │
 ├──┼───────────┼────────────┤
 │ (二) │列管毒品人口尿液檢體採│被告送驗之尿液經以 EIA  │
 │    │集送驗紀錄表（檢體編號│酵素免疫法分析法為初步  │
 │    │：VＺ00000000000）、正 │檢驗，及 GC/MS氣相層析  │
 │    │修科技大學超微量研究科│／質譜儀法為確認鑑定後  │
 │    │技中心於96年10月31日出│，其結果呈現嗎啡、可待  │
 │    │具之檢驗報告編號為    │因陽性反應，足徵被告於採│
 │    │R00-0000-000號（檢體編│尿時向前回溯24小時內不含│
 │    │號：VＺ00000000000）。 │警力拘束期間之某時，有施│
 │    │                      │用第一級毒品海洛因之事實│
 │    │                      │。                      │
 ├──┼───────────┼────────────┤
 │ (三) │本署全國刑案資料查註紀│被告於受強制戒治執行完畢│
 │    │錄表，全國施用毒品案件│後，5年內再度施用毒品， │
 │    │紀錄表，法務部全國檢察│及本件犯行係屬累犯之事實│
 │    │官線上查詢刑案人犯在監│。                      │
 │    │所最新資料報表。      │                        │
 └──┴───────────┴────────────┘
二、被告甲○○於前次強制戒治執行完畢釋放後，五年內再為施
    用第一級毒品海洛因犯行，核其所為，係犯毒品危害防制條
    例第10條第1項之施用第一級毒品罪嫌。又被告持有第一級
    毒品海洛因之低度行為，均為施用之高度行為所吸收，爰不
    另請論罪。再被告係前受有期徒刑之執行完畢，有本署全國
    刑案資料查註表附卷可稽，五年以內再犯本件最重本刑為有
    期徒刑以上之罪，為累犯，請依刑法第47條第1項規定加重
    其刑。
三、依毒品危害防制條例第23條第2項、刑事訴訟法第251條第1
    項提起公訴。
    此    致
臺灣高雄地方法院
中    華    民    國    97    年    1     月    21    日
                              檢察官   乙 ○ ○
                                       丙 ○ ○
上正本證明與原本無異
中    華    民    國    97    年    2     月    19    日
                              書記官   張 健 興
附錄所犯法條：
毒品危害防制條例第10條第1項
施用第一級毒品者，處六月以上五年以下有期徒刑。
施用第二級毒品者，處三年以下有期徒刑。


司法院資訊處製作；財團法人民間司法改革基金會備份。
